臺灣屏東地方法院刑事判決
110年度易字第870號
公  訴  人  臺灣屏東地方檢察署檢察官
被      告  謝文勝


上列被告因竊盜案件，經檢察官提起公訴（110年度偵字第5391
號），本院判決如下：
    主  文
謝文勝竊盜，累犯，處有期徒刑肆月，如易科罰金，以新臺幣壹
仟元折算壹日。未扣案之車牌號碼000-0000號普通重型機車壹部
沒收之，於全部或一部不能沒收或不宜執行沒收時，追徵其價額
。
    事  實
一、謝文勝於民國110年1月24日19時20分許，行經址設屏東縣○○
    市○○路000號之全國電子商店（下稱前揭全國電子商店）前
    ，見巫麗華所有之車牌號碼000-0000號普通重型機車之鑰匙
    未拔停放在路旁，竟意圖為自己不法之所有，基於竊盜之犯
    意，發動該機車後駛離，而竊取該機車得手。
二、案經巫麗華訴由屏東縣政府警察局屏東分局報告臺灣屏東地
    方檢察署檢察官偵查起訴。
    理  由
壹、程序事項
　　被告以外之人於審判外之言詞或書面陳述，除法律有規定者
    外，不得作為證據，刑事訴訟法第159條第1項固定有明文；
    惟按被告以外之人於審判外之陳述，雖不符前4條之規定，
    而經當事人於審判程序同意作為證據，法院審酌該言詞陳述
    或書面陳述作成時之情況，認為適當者，亦得為證據，同法
    第159條之5第1項亦有明文。查本判決後述資以認定本案而
    具傳聞性質之證據，檢察官、被告謝文勝均同意有證據能力
    （見院卷第56頁），基於尊重當事人對於傳聞證據之處分權
    ，及證據資料愈豐富，愈有助於真實發現之理念，復經本院
    審酌該等證據之作成情況，核無違法取證或其他瑕疵，並與
    本案均具關聯性，認為以之作為證據為適當，依上開法文規
    定，自具證據能力。
貳、實體事項
一、認定被告犯罪事實之證據及理由
　　訊據被告矢口否認有何竊盜犯行，辯稱：案發當日我從位在
    高雄市○○區○○街00巷000號之住處騎乘自己的機車至前揭全
    國電子商店附近吃火鍋，我沒有竊取告訴人巫麗華的機車云
    云。經查：
　㈠告訴人於110年1月24日19時許將其機車停放在前揭全國電子
    商店前路邊，於同日發現騎機車遺失，其機車車身為深紅色
    等情，業據告訴人於警詢時證述綦詳（見警卷第9、10頁）
    ，並有公路監理電子閘門查詢結果1份、屏東縣政府警察局
    車輛協尋電腦輸入單3份附卷可證（見警卷第15至18頁），
    此部分事實，應堪認定。
　㈡本院當庭勘驗於110年1月24日19時16分許至19時20分許在屏
    東縣屏東市廣東路與長春街交岔路口之監視器錄影影像檔（
    下稱前揭路口監視器影像），顯示：⑴畫面顯示19時16分許
    處，1名配戴眼鏡、口罩拉到下巴處、身穿深色長袖、淺色
    長牛仔褲、黑色且兩側有長條狀白色圖樣休閒鞋之成年男子
    自畫面左下角出現，並於腋下夾有深色衣物，右手不時觸摸
    臉部及臀部，沿長春街由東北往西南方向逆向慢速行走，步
    行至畫面左側變電箱旁停下。再右轉身，面對畫面下方，左
    右張望。可見該名男子穿著之黑色休閒鞋上有長條狀白色圖
    案。該名男子沿長春街由西南往東北方向順向慢速行走，並
    畫面左下角離開。該名男子復自畫面左下角出現，低頭使用
    手機，沿長春街由東北往西南方向逆向慢速行走，走至畫面
    左側的變電箱旁停下。不時有機車行經該路段。⑵畫面顯示1
    9時17分許處，該名男子右轉身，低頭使用手機，同時以右
    手將眼鏡摘下，抬頭面向畫面左下角望，再低頭使用手機並
    轉身沿長春街由西南往東北方向順向行走，持續使用手機。
    該名男子抬頭面向畫面下方，以左手持手機，再將手中的眼
    鏡戴上後，雙手持手機，自畫面左下角離去。不時有機車行
    經該路段。⑶畫面顯示19時18分許至19時19分許處，不時有
    汽、機車行經該路段。⑷畫面顯示19時20分許處，一名身穿
    著黑色長袖上衣、淺色牛仔褲、黑色鞋面休閒鞋、配戴安全
    帽之成年男子騎乘暗紅色車身之機車，自畫面左下方往畫面
    上方逆向行駛穿越雙黃實線後順向行駛離開等情，有本院勘
    驗筆錄1份、監視器影像擷圖9張附卷可考（見院卷第51至54
    、63至67頁）。參以卷附之Google Map地圖1份，顯示前揭
    監視器鏡頭位置係設在屏東縣屏東市廣東路與長春街之交岔
    路口，由東北往西南方向拍攝長春街等情，有屏東縣政府警
    察局屏東分局110年12月22日屏警分偵字第11035063900號函
    暨Google Map地圖1份在卷足憑（見院卷第91、95頁），又
    被告自承：我於110年1月24日19時20分許有經過前揭全國電
    子商店，前揭路口監視器影像中在行走的人是我等語（見院
    卷第50、51、54頁），可知前揭監視器影像中於110年1月24
    日19時16分許至19時17分許在屏東縣屏東市長春街由東北往
    西南方向道路上徘徊之男子為被告。
　㈢復對照前揭全國電子商店店內監視器影像擷圖，顯示：告訴
    人於110年1月24日19時12分許將其機車停放在前揭全國電子
    商店前，並於同日時13分許進入前揭全國電子商店，而本案
    竊嫌於同日時20分許踏上告訴人之機車並發動後往長春街方
    向離去等情，有全國電子商店店內監視器影像擷圖5張在卷
    可佐（見警卷第20至22頁），足認前揭路口監視器錄影影像
    檔畫面顯示19時20分許處，為本案竊嫌騎乘車牌號碼000-00
    00號普通重型機車離去之影像無訛。
　㈣被告雖否認其為行竊告訴人機車之竊嫌。惟查，觀之前揭路
    口監視器影像擷圖6張（見院卷第63至66頁），足見案發當
    日被告配戴眼鏡、口罩拉到下巴處、身穿深色長袖、淺色長
    牛仔褲、黑色且兩側有長條狀白色圖樣之休閒鞋、腋下夾帶
    著黑色衣物，以此對照本案竊嫌身穿黑色長袖上衣、淺色牛
    仔褲、黑色鞋面休閒鞋等節，有前揭路口監視器影像擷圖2
    張在卷可考（見院卷第66、67頁），堪認被告之穿著、打扮
    等特徵與本案竊嫌相符。且被告於110年1月24日19時16分許
    至19時17分許在長春街徘徊，並往前揭全國電子商店方向步
    行，本案竊嫌隨即於同日時20分許在前揭全國電子商店前發
    動告訴人之機車並往長春街方向離去，時間緊接，復考量被
    告在長春街上來回走動、四處張望，實與一般竊嫌於行竊前
    四處查看確認四下無人之舉無異，益徵被告確為本案竊嫌無
    訛。至被告於本院準備程序時辯稱：騎乘告訴人之機車離去
    之人不是我云云（見院卷第50、51頁），當屬臨訟卸責之詞
    ，礙難採信。
　㈤綜上所述，被告所辯，應為事後臨訟卸責之詞，洵非可採。
    本案事證明確，被告上開犯行堪以認定，應予依法論科。
二、論罪科刑
　㈠核被告所為，係犯刑法第320條第1項之竊盜罪。
　㈡被告前因竊盜案件，經臺灣高雄地方法院以108年度簡字第42
    02號判決判處有期徒刑3月確定，經入監執行，於109年9月1
    5日因徒刑執行完畢出監等情，有臺灣高等法院被告前案紀
    錄表在卷可按，是被告受徒刑執行完畢後，5年以內故意再
    犯本案有期徒刑以上之罪，應依刑法第47條第1項規定，論
    以累犯，復經本院審酌被告於上開前案執行完畢後，再犯本
    案竊盜犯行，堪認其主觀具特別惡性存在，客觀上亦足見刑
    罰對之未見明顯成效，經考量被告所應負擔罪責之情形、惡
    性及對於刑罰反應力，認其法定本刑有予以加重之必要，爰
    依刑法第47條第1項規定，加重其刑。
　㈢審酌被告非無謀生能力，竟不思以正當管道獲取所需財物，
    竊取他人之物，欠缺尊重他人財產法益之觀念，造成告訴人
    財產損失，危害社會治安，且前有數次因竊盜案件經法院論
    罪科刑之前科紀錄（構成累犯部分不予重複評價）乙情，有
    臺灣高等法院被告前案紀錄表存卷可參，詎猶不知悔改，再
    犯本案竊盜犯行，顯見被告法治觀念薄弱，所為實非可取；
    復審酌被告矯飾辯詞，犯後態度非佳，且尚未與告訴人達成
    和解，亦未彌補其犯行所生損害；考量被告竊得財物之價值
    及本案犯罪情節、手段；兼衡被告自述之智識程度、經濟及
    家庭生活狀況（見院卷第129頁）等一切情狀，量處如主文
    所示之刑，併依刑法第41條第1項前段，諭知如易科罰金之
    折算標準。
三、沒收
　㈠按犯罪所得，屬於犯罪行為人者，沒收之；於全部或一部不
    能沒收或不宜執行沒收時，追徵其價額，刑法第38條之1第1
    項前段、第3項分別定有明文。
　㈡未扣案之車牌號碼000-0000號普通重型機車1部，為被告本案
    竊盜犯行所得之物，為其犯罪所得，爰依刑法第38條之1第1
    項前段、第3項之規定，宣告沒收之，於全部或一部不能沒
    收或不宜執行沒收時，追徵其價額。
據上論斷，應依刑事訴訟法第299條第1項前段，刑法第320條第1
項、第47條第1項、第41條第1項前段、第38條之1第1項前段、第
3項，刑法施行法第1條之1第1項，判決如主文。
本案經檢察官盧惠珍提起公訴，檢察官吳政洋到庭執行職務。
中　　華　　民　　國　　111 　年　　3 　　月　　22　　日
                  刑事第四庭  法  官  李宛臻
以上正本證明與原本無異。
如不服本判決應於收受判決後20日內向本院提出上訴書狀，並應
敘述具體理由；其未敘述上訴理由者，應於上訴期間屆滿後20日
內向本院補提理由書（均須按他造當事人之人數附繕本）「切勿
逕送上級法院」。
中　　華　　民　　國　　111 　年　　3 　　月　　22　　日
                              書記官  蔡語珊
附錄本案論罪科刑法條：刑法第320條第1項。
刑法第320條第1項
意圖為自己或第三人不法之所有，而竊取他人之動產者，為竊盜
罪，處五年以下有期徒刑、拘役或五十萬元以下罰金。